臺灣高等法院刑事判決　　　　　　　　　　　　　　九十三年度上易字第七三五號
　　上　訴　人　臺灣基隆地方法院檢察署檢察官
　　被　　　告　甲○○
右上訴人因被告毒品危害防制條例案件，不服臺灣基隆地方法院九十二年度易字第二
四三號，中華民國九十三年三月二日第一審判決（起訴案號：臺灣基隆地方法院檢察
署九十二年度毒偵字第七九七號；上訴併辦案號：台灣基隆地方法院檢察署九十三年
度偵字第五一三、五二二、七七七、一二七五號），提起上訴，本院判決如左：
    主  文
原判決撤銷。
甲○○連續施用第二級毒品，累犯，處有期徒刑柒月，扣案之含無法獨立析離之安非
他命成份之殘渣袋二只、安非他命二包（毛重０‧八公克）沒收銷燬之，吸食器一組
沒收。
        事  實
一、甲○○曾於民國八十四年間因違反麻醉藥品管理條例，經台灣基隆地方法院於八
    十四年七月廿一日判處有期徒刑三月確定，經易科罰金執行完畢；其於九十年間
    因違反毒品危害防制條例（施用第二級毒品），經臺灣基隆地方法院於九十年三
    月廿七日以九十年度毒聲字第四一七號裁定送觀察、勒戒，經認無繼續施用毒品
    傾向，由臺灣基隆地方法院檢察署檢察官於九十年四月十六日以九十年度毒偵字
    第四０三號為不起訴處分；復於九十年間再因施用第二級毒品案件，經台灣台北
    地方法院於九十年五月十三日以九十年度毒聲字第一０三七號裁定送觀察、勒戒
    ，因有繼續施用毒品傾向，經該院於九十年六月十三日以九十年度毒聲字第一三
    ００號裁定令入戒治處所施以強制戒治，嗣經該院於九十年十二月十九日以九十
    年度毒聲字第二七三八號裁定停止戒治所餘期間付保護管束，後又於九十一年五
    月十四日經該院以九十一年度毒聲字第九三八號裁定撤銷停止戒治令入戒治處所
    強制戒治，於九十二年一月十九日執行強制戒治期滿，其亦因該次施用第二級毒
    品，經台灣台北地方法院檢察署檢察官以九十年度毒偵字第一三六一號聲請簡易
    判決處刑，而經台灣台北地方法院簡易庭於九十年六月十九日以九十年度簡字第
    一九０一號判處有期徒刑四月確定，接續於前開強制戒治期滿日後執行，甫於九
    十二年五月十九日執行完畢。詎其仍不知悔改，復基於施用第二級毒品安非他命
    之概括犯意，自九十二年八月底起至九十三年五月三十一日回溯九十六小時內某
    時點止，在基隆市○○○路一一八巷十五弄十五之三號之住處及台灣地區其他不
    詳之處所，連續多次以吸食器加熱燒烤之方式施用安非他命。嗣先後於後述時、
    地為警查獲：(1)九十二年九月六日上午十時卅分許，在基隆市○○○路一一八巷
    十五弄十五之三號當場查獲，並扣得甲○○所有並用以施用安非他命之含無法獨
    立析離之安非他命成份之殘渣袋二只、吸食器一組；(2)九十三年一月十六日二十
    三時許，在基隆市○○街二十巷前查獲；(3)九十三年三月九日二十時三十分許，
    在基隆市○○○路二之五號之十八查獲，扣得安非他命二包（毛重計０‧八公克
    ）、吸食器一組、海洛因（毛重０‧五公克）、針筒二支；(4)九十三年三月十日
    十五時三十分許，在基隆市○○○路二巷大香港社區前查獲，扣得吸食器一組；
    (5)九十三年五月三十一日十一時許，在基隆市○○區○○街二十五號二樓。
二、案經基隆市警察局第二分局報請臺灣基隆地方法院檢察署檢察官偵查起訴及移請
    併辦。
        理  由
一、訊據被告甲○○對於右開事實坦承不諱，被告所採尿液經送驗呈安非他命陽性反
    應，此亦有基隆市衛生局檢驗成績書四紙附卷可稽，此外，復有本院被告全國前
    案紀錄表、臺灣基隆地方法院檢察署檢察官九十年度毒偵字第四０三號不起訴處
    分書、台灣台北地方法院九十年度簡字第一九０一號判決各一紙附卷可按，且有
    扣案如事實欄(1)所述之物品及(3)所述之安非他命二包可資佐證，本件事證明確，
    被告再犯（新法五年內二犯以上，均屬再犯）施用毒品罪犯行，足堪認定。
二、毒品危害防制條例全部條文業於九十二年六月六日經立法院三讀修正，於九十二
    年七月九日公布，依該修正後之毒品危害防制條例第三十六條規定「本條例自公
    布後六個月後施行。」是該修正後之毒品危害防制條例已於九十三年一月九日施
    行。依該修正後之毒品危害防制條例第二十條第三項規定「依前項規定為觀察、
    勒戒或強制戒治執行完畢釋放後，五年後再犯第十條之罪者，適用本條前二項之
    規定。」、第二十三條第二項規定「觀察、勒戒或強制戒治執行完畢釋放後，五
    年內再犯第十條之罪者，檢察官或少年法院（地方法院少年法庭）應依法追訴或
    裁定交付審理。」，可見修正後之毒品危害防制條例簡化施用毒品犯之刑事處遇
    程序，僅區分為初犯、五年內再犯；初犯，經觀察、勒戒或強制戒治，應為不起
    訴之處分或不付審理之裁定；觀察、勒戒或強制戒治執行完畢釋放後五年內再犯
    ，即依法追訴或裁定交付審理。核被告所為，係犯修正後毒品危害防制條例第十
    條第二項施用第二級毒品罪。其施用前之持有安非他命之低度行為應為施用之高
    度行為所吸收，不另論罪。被告前後多次施用犯行，時間緊接，所犯又係構成要
    件相同之罪名，顯基於概括犯意為之，為連續犯，以一罪論，並依刑法第五十六
    條之規定，加重其刑；公訴人雖僅就被告九十二年九月六日之單一施用犯行起訴
    ，惟事實欄所載之其餘部分犯行，既與已起訴部分具有連續犯裁判上一罪之關係
    ，自均在本院得一併審究之範圍內。被告犯有如事實欄一所述前科，甫於九十二
    年五月十九日執行完畢，此有本院被告全國前案紀錄表一紙在卷可稽，其於五年
    內再犯本件有期徒刑以上之罪，為累犯，應依刑法第四十七條之規定，遞加重其
    刑。原審據以論罪科刑固非無見，惟未及審究被告九十二年九月六日以後至九十
    三年五月三十一日回溯九十六小時某時點間之連續施用第二級毒品犯行，既有不
    合，檢察官執此上訴為有理由，應由本院將原審判決撤銷，自行改判。爰審酌被
    告已因施用毒品經二次觀察勒戒、一次強制戒治之處分完畢猶犯同罪行、其對毒
    品顯已具相當之依賴性、其施用毒品之頻率及次數、犯罪手段、犯後坦承犯罪等
    一切情狀，量處如主文所示之刑。扣案之含無法獨立析離之安非他命成份之殘渣
    袋二只、安非他二包（毛重０‧八公），應依毒品危害防制條例第十八條第一項
    前段之規定，宣告沒收銷燬之，至吸食器一組（九十二年九月六日查扣），係被
    告所有供其施用安非他命之物，業據其陳供明確，應依刑法第三十八條第一項第
    二款之規定，宣告沒收。至九十三年三月九日二十時三十分許，在基隆市○○○
    路二之五號之十八查獲，扣得之吸食器一組、海洛因（毛重０‧五公克）、針筒
    二支及九十三年三月十日十五時三十分許，在基隆市○○○路二巷大香港社區前
    查獲，扣得之吸食器一組，被告否認為其所有，又查無證據足認與本件犯罪有關
    連，爰不為沒收之諭知，附此敘明。
據上論斷，應依刑事訴訟法第三百六十九條第一項前段、第三百六十四條、第二百九
十九條第一項前段，毒品危害防制條例第十條第二項、第十八條第一項前段，刑法第
十一條前段、第五十六條、第四十七條、第三十八條第一項第二款，判決如主文。
本案經檢察官郭弘佑到庭執行職務
中　　　華　　　民　　　國　　九十三　　年　　　八　　　月　　三十一　　日
                              臺灣高等法院刑事第十一庭
                                  審判長法  官　楊　照　男
                                        法  官  王　詠　寰
                                        法  官  江　振　義
右正本證明與原本無異。
不得上訴。
                                        書記官　劉　文　美
中　　　華　　　民　　　國　　九十三　　年　　　九　　　月　　　一　　　日
附錄：本案論罪科刑法條全文
修正後毒品危害防制條例第十條第二項：
施用第二級毒品者，處三年以下有期徒刑。